【裁判字號】    99,易,752
【裁判日期】    990511
【裁判案由】    傷害
【裁判全文】
臺灣板橋地方法院刑事判決               99年度易字第752號
公  訴  人  臺灣板橋地方法院檢察署檢察官
被      告  丁○○
上列被告因傷害案件，經檢察官提起公訴（99年度偵字第4465號
），本院判決如下：
    主  文
丁○○傷害人之身體，處拘役伍拾日，如易科罰金，以新臺幣壹
仟元折算壹日。
    事  實
一、丁○○與乙○○原係朋友關係，因藥品買賣而對乙○○心生
    不滿，竟於民國98年12月26日下午5 時許，至乙○○位於臺
    北縣樹林市○○路○ 段73號4 樓住處，基於傷害之犯意，徒
    手毆打乙○○，致其受有頭皮裂傷約3 公分，及臉部、左腕
    、胸部挫傷，以及左腕、手指擦傷（起訴書誤載為「左腕手
    指擦擦」，茲予更正）之傷害。
二、案經乙○○訴由臺北縣政府警察局樹林分局移送臺灣板橋地
    方法院檢察署檢察官偵查起訴。
    理  由
壹、程序方面有關證據能力部分：刑事訴訟法第159 條第1 項雖
    規定，被告以外之人於審判外之言詞或書面陳述，除法律有
    規定外，不得作為證據。惟同法第159 條之5 明定：「被告
    以外之人於審判外之陳述，雖不符前4 條之規定，而經當事
    人於審判程序同意作為證據，法院審酌該言詞陳述或書面陳
    述作成時之情況，認為適當者，亦得為證據。」、「當事人
    、代理人或辯護人於法院調查證據時，知有第159 條第1 項
    不得為證據之情形，而未於言詞辯論終結前聲明異議者，視
    為有前項之同意。」，其立法理由在於傳聞證據未經當事人
    之反對詰問予以核實，乃排斥其證據能力。惟當事人如放棄
    對原供述人之反對詰問權，於審判程序表示同意該等傳聞證
    據可作為證據，此時，法院除認該傳聞證據欠缺適當性外，
    自可承認其證據能力。又當事人、代理人或辯護人於調查證
    據時，知有刑事訴訟法第159 條第1 項不得為證據之情形，
    卻表示「對於證據調查無異議」、「沒有意見」等意思，而
    未於言詞辯論終結前聲明異議者，應視為已有將該等傳聞證
    據採為證據之同意，最高法院93年度台上字第3533號、94年
    度台上字第2976號判決亦採同一見解。經查：本案被告丁○○及檢察官於本院審判期日，對於下列經本院調查之證據方
    法，均表示對證據能力不爭執，復於審判期日就本院一一提
    示之前揭證據方法於言詞辯論終結前，均亦未就所調查之證
    據主張有刑事訴訟法第159 條第1 項不得為證據之情形，是
    參照上開說明要旨，本案經調查之證據，均有證據能力，合
    先敘明。
貳、實體方面：
一、上開事實，業據被告丁○○迭於警詢、偵訊及本院訊問時坦
    承不諱，核與告訴人乙○○於警詢及偵訊時指訴其遭被告毆
    打乙節大致相符，且有證人即被告之子丙○○於本院審理時
    到庭具結證述明確，並有診斷證明書1 紙（詳見偵查卷第7
    頁）在卷足證，是被告前開自白核與事實相符，堪以採信。
    故上開事實，洵堪認定屬實。至公訴人認被告係夥同姓名年
    籍不詳成年男子共5 人基於傷害之犯意聯絡，持榔頭握柄及
    椅子毆打告訴人云云。然查於前開時、地，僅證人丙○○陪
    同被告到場乙節，業據被告於本院訊問時供述明確，核與證
    人丙○○證述情節（詳見本院卷第51至52頁）相符；且參酌
    告訴人於98年12月28日警詢時指稱：被告帶5 個人來；被告
    兒子拿椅子丟我，又拿榔頭的握柄處打我頭，這時候我頭流
    血，其他幾個人也靠過來一起打我，當時我只知道好幾個人
    打我，不確定全部人都有打我云云（詳見偵查卷第4 頁反面
    ），及於99年2 月12日偵訊時指稱：被告帶5 個人過來找我
    ，那5 人拿椅子打我，其中1 人帶鐵鎚，其中1 人是他兒子
    云云（詳見偵查卷第16頁），是告訴人究係遭其所稱陪同被
    告前來之5 人持椅子或榔頭握柄或鐵鎚毆打乙節，告訴人前
    後指訴不一；又衡諸告訴人所受之「頭皮裂傷約3 公分，及
    臉部、左腕、胸部挫傷，以及左腕、手指擦傷」傷勢，苟告
    訴人確係遭其所稱陪同被告前來之5 位成年男子以椅子或榔
    頭握柄處或鐵鎚毆打者，何以其所受之傷勢僅前開身體部位
    之撕裂傷3 公分、挫傷及擦傷？再者，徵諸告訴人於警詢時
    指稱：被告打電話問我在哪裡，我說在家裡，他說要我在家
    等他過來；他當時打電話給我時，他說他在保安街薑母鴨店
    面那裡，那裡有監視器，可能會拍攝到他跟他帶來的5 個人
    云云（詳見偵查卷第4 頁反面），及於偵訊時指稱：他打電
    話叫我去保安街薑母鴨店，後來我沒去，他問我在哪裡，我
    說在家裡，他就帶5 個人過來找我云云，惟經本院勘驗卷附
    之監視器光碟1 片（即偵查卷第12之1 頁）結果：該光碟內
    有檔案IMG-0371、IMG-0372，且檔案內該監視器鏡頭對著某
    一大門口外，顯示時間為98年12月26日下午4 時54分至同日
    下午5 時20分止，而有1 輛深色自小客車停放在該大門口外
    ，前開時間內可見有1 人自對面馬路走向該小客車，與自該
    小客車下車之2 人會合，3 人在該處交談、等候，但無法清
    楚辨識該3 人容貌乙節，此有本院99年3 月22日勘驗筆錄暨
    監視器翻拍照片（詳見本院卷第4 至23頁）附卷可證，顯然
    無法佐證告訴人前開指述，且證人甲○○於警詢時證稱：我
    於下午4 時看到帶4 、5 人打乙○○的人（丁○○）在我工
    作地方（樹林市○○○街59號）對面教會門口停車，有4 、
    5 個人下車，之後我就不清楚云云（詳見偵查卷第6 頁反面
    ），亦與前開勘驗結果不一，況縱使證人甲○○於前開時、
    地看到被告屬實，但證人甲○○並未親自見聞被告與告訴人
    在告訴人住處所發生之事件，故證人甲○○前開證述，自殊
    難採為不利於被告之認定，亦無法遽以證實告訴人前開指訴
    。因而，告訴人指稱：被告帶5 個人到我家，持榔頭握柄處
    、椅子毆打我云云，並無其他證據可供認定，以實其說，則
    公訴人逕以告訴人前開指訴而遽認被告夥同姓名年籍不詳成
    年人共5 人共同持榔頭握柄處及椅子毆打告訴人云云，容有
    未洽，附此敘明。綜上所述，本案事證已臻明確，被告犯行
    堪以認定，應予依法論科。
二、核被告所為，係犯刑法第277 條第1 項之罪。至公訴人認被
    告與姓名年籍不詳之成年男子4 人間有犯意聯絡及行為分擔
    而為共同正犯云云，容有未洽，已如前述，自無從認定被告
    為共同正犯，併予敘明。爰審酌被告僅因細故而至告訴人住
    處徒手毆打告訴人，遇事不思理性處理，其犯罪之動機、目
    的、手段實屬可議，且對告訴人造成損害，惟其素行尚可，
    此有臺灣高等法院被告前案紀錄表1 份在卷足參，且亟與告
    訴人和解，並曾給付新臺幣（下同）1 萬元予告訴人收執，
    惟未獲告訴人同意，且要求被告賠償17萬元，致雙方未能達
    成和解，告訴人迄今亦未宥恕被告（詳見本院99年4 月9 日
    準備程序筆錄第2 至3 頁），及被告年事已高，其生活狀況
    、智識程度，以及犯後坦承犯行之態度等一切情狀，量處如
    主文所示之刑，併予諭知易科罰金之折算標準，以資懲儆。
據上論斷，應依刑事訴訟法第299 條第1 項前段，刑法第277 條
第1 項、第41條第1 項前段，刑法施行法第1 條之1 第1 項、第
2 項前段，判決如主文。
本案經檢察官黃致中到庭執行職務。
中    華    民    國    99    年    5     月    11    日
                  刑事第十四庭  法  官  饒金鳳
以上正本證明與原本無異。
如不服本判決，應於判決送達後10日內，向本院提出上訴書狀，
且上訴書狀應敘述具體理由，而上訴書狀未敘述上訴理由者，應
於上訴期間（即自收受判決書之翌日起算10日）屆滿後20日內補
提理由書。
                                書記官  許雅琪
中    華    民    國    99    年    5     月    12    日
附錄本案論罪科刑法條全文：
中華民國刑法第277 條第1 項：
傷害人之身體或健康者，處3 年以下有期徒刑、拘役或1,000 元
以下罰金。

司法院資訊處製作；財團法人民間司法改革基金會備份。
